臺灣苗栗地方法院民事裁定
110年度苗簡字第174號
聲請人  即
原      告  章文炎  
訴訟代理人  陳秀美  
原      告  章黃炳妹
            章文忠  
共      同
訴訟代理人  李震華律師
複  代理人  紀知毅  
相對人  即
被      告  吳腕純  

訴訟代理人  季佩芃律師
上列當事人間請求損害賠償事件，原告聲請改行通常訴訟程序，
本院裁定如下：
    主  文
聲請駁回。
    理  由
一、聲請意旨略以：本件原案號為108年度訴字第126號，為適用
    通常訴訟程序事件，嗣因民事訴訟法第427條修法，本院未
    徵詢當事人意見，逕自於110年3月3日將本件改分為苗簡字
    事件，惟本件自108年間起訴至今已逾3年，更因被害人死亡
    而涉及醫療專業之過失因果關係，期間經多次函詢國立臺灣
    大學醫學院（下稱臺大）進行鑑定，可知本件案情複雜，實
    非一般道路交通事故可比，又新修法應不溯及既往，且程序
    從新從輕原則，為保障兩造上訴三審之審級利益，為此，依
    民事訴訟法第427條第5項聲請，裁定將本件回復為通常訴訟
    程序。
二、關於財產權之訴訟，因本於道路交通事故有所請求而涉訟者
    ，不問其標的金額或價額一律適用簡易程序；民事訴訟法第
    427條第2項之訴訟，案情繁雜或其訴訟標的金額或價額逾第
    1項所定額數10倍以上者，法院得依當事人聲請，以裁定改
    用通常訴訟程序，並由原法官繼續審理，民事訴訟法第427
    條第2項第11款、第5項定有明文。又修正之民事訴訟法簡易
    訴訟程序，於修正前已繫屬之事件，其法院管轄權及審理程
    序未經終局裁判者，適用修正後之規定，修正之民事訴訟法
    施行法第4條之1第1款亦定有明文。
三、經查：
　㈠聲請人章黃炳妹、章文炎、章文忠(下合稱章黃炳妹等3人，
    後2人合稱章文炎等2人)起訴主張相對人因過失駕車之行為
    ，與訴外人即章黃炳妹等3人之被繼承人章阿增所騎乘之機
    車發生碰撞，致章阿增因而死亡，章黃炳妹等3人為章阿增
    之繼承人，為此訴請被告賠償章文炎等2人各新臺幣(下同)3
    1萬2,238元、章黃炳妹71萬2,239元，依其主張請求金額已
    逾50萬元，原依通常訴訟審理。嗣於審理中，民事訴訟法第
    427條第2項第11款規定於110年1月20日修正公布，章黃炳妹
    等3人係本於道路交通事故提起本件訴訟，不論其請求金額
    ，均應適用簡易訴訟程序，則本件依該款規定與前揭民事訴
    訟法施行法第4條之1第1款規定，應改行簡易訴訟程序續行
    審理。
　㈡又本件雖經章黃炳妹等3人陳稱審理期間多次函詢臺大進行鑑
    定可知案情複雜云云，然囑託鑑定本即曠日廢時，且在車禍
    死亡之被害人原先身體狀況即有問題時，被害人死亡結果與
    車禍事故間有無相當因果關係，為實務常見爭點，本件主要
    爭點為車禍事故發生時已高齡86歲且為長期冠狀動脈心臟病
    患者之章阿增之死亡結果與車禍事故有無相當因果關係，與
    前揭實務常見爭點無異，並無聲請人所指案情複雜情形。另
    本件章黃炳妹等3人請求數額合計為133萬6,715元(計算式：
    312,238＋312,238＋712,239＝1,336,715)，其訴訟標的金額並
    未逾民事訴訟法第427條第1項所定額數10倍以上（即500萬
    元），與前開法條所定之要件不合。從而，本件章黃炳妹等
    3人之聲請，非有理由，應予駁回。
四、爰裁定如主文。　　
中　　華　　民　　國　　111 　年　　5 　　月　　12　　日
                  苗栗簡易庭  法　官　王筆毅
以上正本係照原本作成。
本裁定不得抗告。
中　　華　　民　　國　　111 　年　　5 　　月　　12　　日
                              書記官　楊慧萍